【裁判字號】    90,訴,166
【裁判日期】    900425
【裁判案由】    公共危險
【裁判全文】
臺灣臺中地方法院刑事判決                            九十年度訴字第一六六號
    公  訴  人  臺灣台中地方法院檢察署檢察官
    被      告  乙○○
右列被告因公共危險案件，經檢察官提起公訴（八十九年度偵字第一九四八二號），
本院判決如左：
    主  文
乙○○放火燒燬他人所有之機車，致生公共危險，處有期徒刑壹年貳月。
    事  實
一、乙○○於民國（下同）八十九年八月二十二日凌晨一時五十九分許，在其所居住
    之台中縣太平市○○里○○街三一巷十三至二十三號清風樓集合住宅地下室停車
    場內，放火燒燬停放在該處之丙○○所有車牌號碼ＫＹＷ─２３０號機車，火勢
    並延燒停放在前開機車兩側之行政院退輔會台中榮民服務處所有，由張添財保管
    使用之車牌號碼ＫＤＧ─１７６號機車及蔡黃秀所有，由乙○○所騎乘之車牌號
    碼ＴＷＨ─６３１號機車。嗣因火勢猛烈觸動大樓消防警報系統，經大樓管理員
    戊○○報案後，由台中縣消防局太平消防隊趕赴現場灌救，火勢始未繼續蔓延，
    除燒毀上述三部機車外，僅燻黑地下室緊鄰之牆面，然已致生公共危險。
二、案經丙○○訴由台中縣警察局霧峰分局報請臺灣臺中地方法院檢察署檢察官偵查
    起訴。
    理  由
一、訊據被告乙○○固坦承有於前開時地放火犯行，然辯稱：他並非故意放火，而係
    在上址點菸頭，當時以為菸頭丟在地上，不知道是丟到機車上，可能是他把菸頭
    丟到油箱蓋，火才會那麼快燒起來等語。惟查：右開事實，業據告訴人丙○○、
    證人丁○○、戊○○、甲○○指述在卷。証人即前開清風樓管理委員會主任委員
    丁○○於警訊中供稱其事後調閱監視錄影帶紀錄，被告在ＫＹＷ─２３０號機車
    火燃燒後，還將ＴＷＨ─６３１號機車移開一些，然後搭電梯上樓。再依扣案現
    場錄影帶所翻拍之照片所示，被告於八十九年八月二十二日一時五十八分五十五
    秒將所騎乘之ＴＷＨ─６３１號機車停放在前開地下停車場後，於數秒後（一時
    五十九分十九秒）站立在ＫＹＷ─２３０號機車後方，其右手接近ＫＹＷ─２３
    ０號機車處並有火光。被告再於一時五十九分二十七秒將所騎乘之ＴＷＨ─６３
    １號機車移開，並於一時五十九分四十九秒離開現場上樓。由被告右手接近ＫＹ
Ｗ─２３０號機車處有火光足見被告顯係故意放火，而非被告辯不小心丟菸蒂所
    引燃。再苟被告係不小心引燃，豈有先將所騎乘之ＴＷＨ─６３１號機車移開，
    並從容上樓而未報警或自行滅火，任令火勢蔓延之理。是被告前開所辯，顯不足
    採。此外，並有錄影帶一捲扣案可証，錄影帶翻拍照片六幀、台中縣消防局火災
    調查報告書一件、現場相片十一幀、機車車籍資料三紙等在卷足資佐證，被告犯
    行，應堪認定。
二、核被告所為，係犯刑法第一百七十五條第一項之放火燒燬住宅等以外他人所有物
    罪。公訴人雖認被告尚成立刑法第三百五十四條之毀損罪，惟放火罪原含有毀損
    性質在內，自無兼論毀損罪之餘地（最高法院二十九年上字第四二二號判例參照
    ），併此敘明。再按刑法上公共危險罪，其直接被害法益為一般社會之公共安全
    ，雖私人之財產法益亦同時受其侵害，但本罪係列入公共危險章內，自以社會公
    安之法益為重。被告實施一個放火行為，雖造成三台機車焚燬之結果，仍祗成立
    一罪（最高法院二十一年上字第三九一號判例參照）。爰審酌被告之品行、恣意
    放火燒毀他人之物、於集合住宅大樓地下室放火，造成住戶恐慌，且稍一不慎，
    即可能釀成鉅災，及其犯罪後已與部分被害人成立和解等一切情狀，量處如主文
    所示之刑示懲。
三、另公訴人以被告尚於九十年三月十九日在台中市○○街十二號及同市武昌二０一
    之一號放火燒燬他人之自小客車、籐椅等物，因認與本案有連續犯之裁判判一罪
    關係，移送本院併案審理（九十年度偵字第六０三七號）。惟查：公訴人移送併
    辦部分之被告行為時間與本案之被告行為時間相距近七月，且被告於前開併辦案
    件偵查中亦供稱放火當天係因工作壓力大有喝酒，不是故意的。是本件與原起訴
    部分尚難認係被告出於實施同一犯罪計劃之概括犯意反覆為之，則此部分與原起
    訴部分並無連續犯之裁判上一罪關係，本院尚不得併予審酌，附此敘明。
四、據上論斷，應依刑事訴訟法第二百九十九條第一項前段，刑法第一百七十五條第
    一項，判決如主文。
本案經檢察官許萬相到庭執行職務
中      華      民      國      九十  年      四      月    二十五    日
                                臺灣臺中地方法院刑事第一庭
                                    法  官  鄭  文  祺
右正本證明與原本無異。
如不服本判決，應於判決送達後十日內向本院提出上訴狀，上訴於臺灣高等法院臺中
分院( 須附繕本 )。
                                    書記官
中    華    民    國      九十      年       四      月     二十五    日
附錄法條
刑法第一百七十五條第一項：
放火燒燬前二條以外之他人所有物，致生公共危險者，處一年以上七年以下有期徒刑
。
放火燒燬前二條以外之自己所有物，致生公共危險者，處三年以下有期徒刑。
失火燒燬前二條以外之物，致生公共危險者，處拘役或三百元以下罰金。


司法院資訊處製作；財團法人民間司法改革基金會備份。
